臺灣桃園地方法院刑事判決　　　　　　　94年度易字第1510號
公　訴　人　台灣桃園地方法院檢察署檢察官
被　　　告　甲○○
　　　　　　　　　　（現於台臺灣桃園監獄執行中）
上列被告因違反毒品危害防制條例案件，經檢察官提起公訴（94
年度毒偵字第5310號），被告為有罪之陳述，本院裁定由受命法
官獨任進行簡式審判，茲判決如下︰
    主  文
甲○○施用第二級毒品，處有期徒刑肆月，如易科罰金，以參佰
元折算壹日。
    事  實
一、甲○○前因施用毒品案件，經本院於八十七年七月二日，以
    八十七年度毒聲字第六六八號裁定觀察、勒戒，經觀察、勒
    戒後，認有繼續施用毒品之傾向，復經本院於八十七年七月
    二十七日，以八十七年度毒聲字第一○三一號裁定強制戒治
    ，再經本院於八十七年十二月四日，以八十七年度毒聲字第
    三○九七號裁定停止戒治，又經本院於八十八年三月二十三
    日，以八十八年度毒聲字第一六九五號裁定撤銷停止戒治，
    於八十九年十月二十四日強制戒治執行完畢釋放出監，並經
    台灣桃園地方法院檢察署檢察官，以九十年度戒偵字第八七
    號不起訴處分確定。又前於九十三年間因違反廢棄物清理法
    等案件，經本院判處有期徒刑一年五月，經上訴台灣高等法
    院，經該院駁回上訴確定，現仍在執行中。
二、惟甲○○仍不知悔改，明知毒品甲基安非他命屬毒品危害防
    制條例規定禁止持有、施用之第二級毒品（下簡稱：安非他
    命），竟於強制戒治執行完畢經釋放後五年內，基於施用安
    非他命之犯意，於九十四年三月十九日中午某時許，在桃園
    縣新屋鄉永安村十三鄰下庄子二一四號住處，施用安非他命
    一次。嗣為警於九十四年三月二十一日十七時十五分許，在
    桃園縣新屋鄉○○○路○段七二五號查獲。
三、案經桃園縣政府警察局楊梅分局報請台灣桃園地方法院檢察
    署檢察官偵查起訴。
    理  由
一、被告甲○○於本院審理時對於在上開時、地，施用安非他命
    一次之事實坦承不諱，被告於九十四年三月二十一日二十二
    時許經警採尿送台灣尖端先進生技醫藥股份有限公司以酵素
    免疫分析法初步篩檢，再以極精密之氣相層析質譜儀分析法
    （ＧＣ＼ＭＳ）確認，尿中檢出安非他命成分，此有被採尿
    人姓名編號對照表、檢體監管紀錄表、臺灣尖端先進生技醫
    藥股份有限公司濫用藥物檢驗報告各一份可憑。按以免疫分
    析法鑑驗時，當其他藥物與安非他命化學結構相近才可能引
    起偽陽性反應。檢體再經氣相層析質譜儀確認，可將免疫分
    析法所造成之偽陽性結果排除，不致產生安非他命偽陽性反
    應，此先後經行政院衛生署管制藥品管理局九十年一月二十
    日管檢字第九一０九一號及九十年八月十六日管檢字第九六
    九四六號分別函述甚明，被告之尿液經初驗及複驗，已足認
    其尿中確有安非他命類毒品之陽性反應。參以安非他命經口
    服投與後，約百分之七十於二十四小時內自尿中排出，約百
    分之九十於九十六小時內自尿中排出，由於目前國內尿液中
    安非他命之檢驗僅為鑑定其是否呈陽性反應而未定其含量，
    且安非他命成分之檢出與其投與方式，投與量、個人體質、
    採尿時間與檢測儀器之精密度等諸多因素有關，因此僅憑尿
    液中呈安非他命陽性反應，並無法確實推算吸食時間距採集
    時間之長短，惟依上述資料推斷，最長可能不會超過四日（
    九十六小時）等情，亦經行政院衛生署藥物食品檢驗局八十
    一年二月八日藥檢壹字第一一五六號函敘明斯旨明確。足
    認被告自白其有於上開時、地，施用安非他命一次等情與事
    實相符。
二、被告前因施用毒品案件，經本院於八十七年七月二日，以八
    十七年度毒聲字第六六八號裁定觀察、勒戒，經觀察、勒戒
    後，認有繼續施用毒品之傾向，復經本院於八十七年七月二
    十七日，以八十七年度毒聲字第一○三一號裁定強制戒治，
    再經本院於八十七年十二月四日，以八十七年度毒聲字第三
    ○九七號裁定停止戒治，又經本院於八十八年三月二十三日
    ，以八十八年度毒聲字第一六九五號裁定撤銷停止戒治，於
    八十九年十月二十四日強制戒治執行完畢釋放出監，並經台
    灣桃園地方法院檢察署檢察官，以九十年度戒偵字第八七號
    不起訴處分確定，有台灣桃園地方法院檢察署刑案資料查註
    紀錄表、台灣高等法院被告前案紀錄表各一份在卷足憑。依
    上開說明，被告係於強制戒治執行完畢經釋放後，五年內再
    犯本件施用安非他命罪，檢察官予以起訴，即無不合。本件
    事證已經明確，被告犯行堪予認定。
三、核被告所為，係犯毒品危害防制條例第十條第二項之施用第
    二級毒品罪。被告施用安非他命前之持有安非他命之低度行
    為，為高度之施用行為所吸收，不另論罪。爰審酌被告有事
    實欄一所載前科，有台灣桃園地方法院檢察署刑案資料查註
    紀錄表、台灣高等法院被告前案紀錄表各一份在卷足憑，雖
    不構成累犯，然素行非佳，又犯本件施用第二級毒品罪，惡
    性較重，惟念其所犯屬自殘行為，犯後為前開自白等一切情
    狀，而量處如主文所示之刑，並諭知易科罰金之折算標準，
    以示懲儆。
四、被告於準備程序中，就被訴事實為有罪之陳述，是本件合於
    刑事訴訟法第二百七十三條之一第一項之要件，經本院裁定
    由受命法官獨任進行簡式審判程序，併於敘明。
據上論斷，應依刑事訴訟法第二百七十三條之一第一項、第二百
九十九條第一項前段，毒品危害防制條例第十條第二項，刑法第
十一條前段、第四十一條第一項前段，罰金罰鍰提高標準條例第
二條，判決如主文。
本案經檢察官徐文豪到庭執行職務。
中　　華　　民　　國　　94　　年　　12　　月　　29　　日
                  刑事第三庭法  官  尹  良
上正本證明與原本無異。
如不服本判決，應於判決送達後十日內向本院提出上訴狀 (應附
繕本)， 上訴於臺灣高等法院。
                            書記官  廖宜政
中　　華　　民　　國　　94　　年　　12　　月　　29　　日
附論罪科刑法條：
毒品危害防制條例第十條
施用第一級毒品者，處六月以上五年以下有期徒刑。
施用第二級毒品者，處三年以下有期徒刑。
